# 求助：专门借款资本化问题

提问人：denghaifu 时间：2017-12-07 16:33:19
公司为购买设备而借入的专门长期借款（ 2 年期），是否可以全部资本化并计入设备价值，该设备不需要安装，如果可以计入资本化，利息是一次性计提还是分期计提，是计入应付利息还是长期借款中？

回答人：chenyiwei
不可以。因为该设备不需要安装，故不属于“需要经过相当长时间的购建或者生产活动才能达到预定可使用或者可销售状态的固定资产、投资性房地产和存货等资产”。